臺灣高雄地方法院刑事判決　　　　　 100年度審易字第1645號
公　訴　人　臺灣高雄地方法院檢察署檢察官
被　　　告　周國號
上列被告因傷害案件，經檢察官提起公訴（100 年度調偵字第60
9 號），本院判決如下：
    主  文
本件公訴不受理。
    理  由
一、公訴意旨如附件起訴書所載。
二、按告訴乃論之罪，告訴人於第一審辯論終結前，得撤回其告
    訴；又告訴經撤回者，法院應諭知不受理之判決，刑事訴訟
    法第238 條第1 項及第303 條第3 款定有明文。
三、本件被告周國號因傷害案件，經檢察官提起公訴，認被告係
    犯刑法第277 條第1 項之傷害罪。依同法第287 條前段之規
    定，須告訴乃論。茲據告訴人潘金枝、林坤祥均於本院審理
    中具狀撤回其告訴，有撤回告訴狀2 紙在卷可稽，揆諸前開
    說明，爰不經言詞辯論，逕為諭知不受理之判決。
據上論斷，應依刑事訴訟法第303條第3款、第307條，判決如主
文。
中    華    民    國   100    年    7     月    5     日
                  刑事第十庭     法  官  顏銀秋
以上正本證明與原本無異。
如不服本判決應於收受送達後10日內向本院提出上訴書狀，並應
敘述具體理由；如未敘述上訴理由者，應於上訴期間屆滿後20日
內向本院補提理由書（均須按他造當事人之人數附繕本）「切勿
逕送上級法院」。
中    華    民    國   100    年    7     月    6     日
                                 書記官  林豐富
附件：100 年度調偵字第609 號起訴書
臺灣高雄地方法院檢察署檢察官起訴書
                                    100年度調偵字第609號
    被      告  周國號  男  41歲（民國○○年○○月○日生）
                        住高雄市○○區○○路75號
                        居高雄市○鎮區○○街4號2樓
                        國民身分證統一編號：Ｚ000000000號
上列被告因傷害案件，業經偵查終結，認應提起公訴，茲將犯罪
事實及證據並所犯法條分敘如下：
        犯罪事實
一、周國號於民國99年11月11日1 時15分許，在高雄市○鎮區○
    ○路53號之「楓采小吃部」內，與該店服務生潘金枝因消費
    帳款問題起口角，周國號竟持塑膠椅毆打潘金枝，此時客人
    林坤祥上前制止，周國號遂拉扯潘金枝之頭髮並將其壓倒在
    地之後，又張口咬傷林坤祥。潘金枝因上開傷害行為受有頭
    部右前頂部血腫（3 ×2cm ）、左肩擦傷（3 ×2cm ）、左
    手肘血腫（6 ×3cm ）、左手肘擦傷（1.5 ×1cm 、2 ×1c
    m 、1 ×1cm ）、左膝擦傷（7 ×3cm ）之傷害，林坤祥則
    受有右前臂咬傷出血（1.5 ×0.5cm ）之傷害。
二、案經潘金枝、林坤祥訴由高雄市政府警察局前鎮分局報告偵
    辦。
        證據並所犯法條
一、證據清單及待證事實
┌──┬──────────┬─────────────┐
│編號│     證據清單       │        待證事實          │
├──┼──────────┼─────────────┤
│ 1  │被告周國號於警詢及偵│被告坦承當日有傷害告訴人潘│
│    │查中之供述          │金枝、林坤祥之犯行，僅辯稱│
│    │                    │並無拿塑膠椅打人云云。    │
├──┼──────────┼─────────────┤
│ 2  │證人即告訴人潘金枝於│佐證告訴人2人分遭被告毆打 │
│    │警詢及本署偵訊中之具│、咬傷之事實。            │
│    │結證述              │                          │
├──┼──────────┼─────────────┤
│ 3  │證人即告訴人林坤祥於│佐證告訴人2人分遭被告毆打 │
│    │警詢及本署偵訊中之具│、咬傷之事實。            │
│    │結證述              │                          │
├──┼──────────┼─────────────┤
│ 4  │阮綜合醫院驗傷診斷書│佐證告訴人2人確分別遭被告 │
│    │2份                 │毆打成傷及咬傷之事實。    │
└──┴──────────┴─────────────┘
二、核被告周國號所為，係犯刑法第277條第1項之傷害罪嫌。被
    告所犯二次傷害犯行，被害法益不同，行為亦殊，請予分論
    併罰。
三、依刑事訴訟法第251條第1項提起公訴。
    此  致
臺灣高雄地方法院
中    華    民    國   100    年    4     月    18    日
                              檢  察  官  劉 彥 君
上正本證明與原本無異
中    華    民    國   100    年    5     月    3     日
                              書  記  官  鄭 麗 芳
所犯法條
中華民國刑法第277條
（普通傷害罪）
傷害人之身體或健康者，處 3 年以下有期徒刑、拘役或 1 千元
以下罰金。
犯前項之罪因而致人於死者，處無期徒刑或 7 年以上有期徒刑
；致重傷者，處 3 年以上 10 年以下有期徒刑。